# 请教 chenyiwei 老师关于递延所得税资产冲回的问题

提问人：jo_139069 时间：2019-03-08 19:52:13
请教chenyiwei，企业前期计提的坏账计提了递延所得税资产。现发现企业经营不善，前期计提的坏账未来恐无法用来抵扣。那么现在的处理方法是怎么合适呢。是不再计提递延，还是需要把前期计提的递延冲掉。如果冲掉前期计提的递延。会计分录是：借：所得税费用-递延所得税费用；贷：递延所得税资产？是这个样子的吗
请 chenyiwei 老师和各位大神赐教！谢谢！！

回答人：chenyiwei
不再确认新的递延所得税资产，且前期已确认的递延所得税资产需予以转销。会计分录如你所述。